Inventaris van de Archieven van de Schout en Schepenen, van de Schepenen en van de Subalterne Rechtbanken
Stadsarchief Amsterdam
- Bank van Assurantien en Avarijen, 5
  - Authorisatien van Assuradeuren, benevens abandonnementen eninsinuatiën., 1701 - 1810; 2925-3050; Assurantiemeesters (Bank van Assurantiën en Averijen)
    - 1744 jan.-1744 aug., 2976
    - 1744 sep.-1744 dec., 2977
    - 1745 jan.-1745 juli., 2978
    - 1745 aug.-1745 dec., 2979
    - 1746 jan.-1746 sep., 2980
    - 1746 oct.-1746 dec., 2981
    - 1747 jan.-1747 aug., 2982
    - 1747 sep.-1747 dec., 2983
    - 1748 jan.-1748 juni., 2984
    - 1748 juli-1748 dec., 2985
    - 1749, 2986
    - 1750, 2987
    - 1751, 2988
    - 1752, 2989
    - 1753, 2990
    - 1754, 2991
    - 1755, 2992
    - 1756, 2993
    - 1757 jan.-1757 juli., 2994
    - 1757 aug.-1757 dec., 2995
    - 1758 jan.-1758 juli., 2996
    - 1758 juli-1758 aug., 2997
    - 1758 sep.-1758 dec., 2998
    - 1759 jan.-1759 juli., 2999
    - 1759 juli-1759 dec., 3000
    - 1760, 3001
    - 1761, 3002
    - 1762, 3003
    - 1763, 3004
    - 1764, 3005
    - 1765, 3006
    - 1766, 3007
    - 1767, 3008
    - 1768, 3009
    - 1769, 3010
    - 1770, 3011
    - 1771, 3012
    - 1772, 3013
    - 1773, 3014
    - 1774, 3015
    - 1775, 3016
    - 1776, 3017
    - 1777, 3018
    - 1778, 3019
    - 1779, 3020
    - 1780, 3021
    - 1781, 3022
    - 1781, 3023
    - 1782, 3024
    - 1783, 3025
    - 1784, 3026
    - 1785, 3027
    - 1786, 3028
    - 1787, 3029
    - 1788, 3030
    - 1789, 3031
    - 1790, 3032
    - 1791, 3033
    - 1792, 3034
    - 1793, 3035
    - 1794, 3036
    - 1795, 3037
    - 1796, 3038
    - 1797, 3039
    - 1798, 3040
    - 1799, 3041
    - 1800, 3042
    - 1801, 3043
    - 1802, 3044
    - 1803, 3045
    - 1804, 3046
    - 1805, 3047
    - 1806, 3048
    - 1807, 3049
    - 1808 sep. 12-1810 sep. 24., 3050
  - Verzoekschrift van de ondergetekende begunstige solliciteurs aan de Commissarissen van de Kamer van Assurantien en Avarijen tot het opmaken van de rekeningen als inbrengen in de zaken van Avarien Grosse, ca. 1800; 3389; 1 stuk
  - Stukken betreffende een zaak waarin Hendrik Wanning, Abraham vander Naa, Albert Berteling, Jan Kuurman en Laurens Kuurling als crediteuren van Christiaan Erdman van Riga schadeloos worden gesteld door de Commissarissen van Assurantien en Avarijen voor de schulden die Christiaan bij hun had openstaan. Christiaan is namelijk te komen overlijden tijdens een reis naar Suriname met het schip De Spion, gevoerd door kapitein Evert Carste Prent, 1770 - 1776; 3400; 1 omslag
  - Stukken betreffende een zaak waarin Hendrik Wanning, Jan Eggers en Gerrit Slotboom als crediteuren van Christiaan Bugdalh schadeloos worden gesteld door de Commissarissen van Assurantien en Avarijen voor de schulden die Christiaan bij hun had openstaan. Christiaan is namelijk te komen overlijden tijdens een reis naar Suriname met het schip De Spion, gevoerd door kapitein Evert Carste Prent, 1770 - 1776; 3401; 1 omslag
  - Extracten uit het consignatienboek, 1729 - 1759; 3418; 1 pak
  - Kwitanties van door de secretaris der assurantien ontvangen of gelichten gelden, 1735 - 1777; 3419; 1 pak
- Bank van Huwelijkse Zaken en Injurien, 6
  - Memorieboek van Commissarissen van huwelijkse zaken en injurien., 1586 - 1782; 3051-3052; Commissarissen van Huwelijkse Zaken en Injuriën
    - 1586-1759 nov. 2., 3051
    - 1676 juni 30-1782 aug. 22., 3052
  - Copiebrieven en requestenboek voor idem. 1808-1810 sep. 11., 3052A; Commissarissen van Huwelijkse Zaken en Injuriën
  - Huwelijks krakeel registers. 1578 nov-1591 april zie DTB 762., 3053-3077; Commissarissen van Huwelijkse Zaken en Injuriën
    - 1592 juli 5-1600 sep. 23., 3053
    - 1609 sep. 11-1614 jan. 18., 3054
    - 1614 feb. 1-1616 jan. 2., 3055
    - 1616 jan. 16-1625 nov. 1., 3056
    - 1625 nov. 15-1627 nov. 5., 3057
    - 1627 nov. 20-1631 aug. 2., 3058
    - 1631 aug. 9-1634 mrt. 3., 3059
    - 1634 mrt. 18-1637 juli 25. Met klapper., 3060
    - 1637 aug. 1-1641 jan. 26., 3061
    - 1641 feb. 2-1643 juni 3., 3062
    - 1643 juni 27-1647 feb. 9., 3063
    - 1647 feb. 15-1652 apr. 20., 3064
      Filmnr. 7363
    - 1652 mei 1-1657 mrt. 3., 3065
    - 1657 mrt. 10-1666 dec. 24., 3066
    - 1667 jan. 1-1677 nov. 6., 3067
    - 1677 nov. 13-1685 nov. 24., 3068
    - 1685 dec. 15-1692 aug. 30., 3069
    - 1692 sep. 6-1699 apr. 3., 3070
    - 1699 apr. 10-1706 jan. 29., 3071
    - 1706 feb. 5-1715 jan. 11., 3072
    - 1726 nov. 8-1737 feb. 22., 3073
    - 1737 feb. 22-1756 dec. 10., 3074
    - 1756 nov. 26-1785 jan. 14., 3075
    - 1785 mei 12-1795 mei 7., 3076
    - 1795 juni 18-1810 dec. 13., 3077
  - Rol van processen in cas matrimonieel. N.B. Tussen ouders en kinderen., 1663 - 1794; 3078-3079; Commissarissen van Huwelijkse Zaken en Injuriën
    - 1663 sep. 27-1783 apr. 4., 3078
    - 1783 apr. 10-1794 dec. 5., 3079
  - Rol van injurien en calumnien., 1650 - 1811; 3080-3149; Commissarissen van Huwelijkse Zaken en Injuriën
    - 1650 feb. 17-1650 sep. 1., 3080
    - 1650 sep. 6-1651 sep. 7., 3081
    - 1650 sep. 7-1652 nov. 27., 3082
    - 1769 juli 6-1770 jan. 19., 3083
    - 1770 feb. 17-1770 sep. 13., 3084
    - 1770 sep. 13-1771 apr. 5., 3085
    - 1771 apr. 5-1771 nov. 22., 3086
    - 1771 nov. 28-1772 juni 5., 3087
    - 1772 juli 2-1772 nov. 26., 3088
    - 1772 nov. 26-1773 juni 24., 3089
    - 1773 juni 25-1773 dec. 3., 3090
    - 1773 dec. 9-1774 juni 24., 3091
    - 1774 juni 30-1775 jan. 27., 3092
    - 1775 feb. 6-1775 sep. 8., 3093
    - 1775 sep. 8-1775 apr. 5., 3094
    - 1776 apr. 25-1776 nov. 8., 3095
    - 1776 nov. 14-1777 juli 4., 3096
    - 1777 juli 10-1778 mrt. 9., 3097
    - 1778 mrt. 12-1778 nov. 19., 3098
    - 1778 nov. 20-1779 aug. 26., 3099
    - 1779 aug. 26-1780 juni 16., 3100
    - 1780 juni 22-1781 mrt. 23., 3101
    - 1781 mrt. 29-1781 dec. 7., 3102
    - 1781 dec. 13-1782 aug. 30., 3103
    - 1782 sep. 5-1783 mrt. 28., 3104
    - 1783 apr. 3-1783 oct. 16., 3105
    - 1783 oct. 30-1784 juni 25., 3106
    - 1784 juli 1-1784 dec. 17., 3107
    - 1785 jan. 15-1785 aug. 25., 3108
    - 1785 aug. 29-1786 mrt. 9., 3109
    - 1786 mrt. 15-1786 sep. 1., 3110
    - 1786 sep. 7-1787 feb. 15., 3111
    - 1787 feb. 16-1787 sep. 14., 3112
    - 1787 oct. 11-1788 juni 19., 3113
    - 1788 juni 20-1788 dec. 5., 3114
    - 1788 dec. 11-1789 sep. 10., 3115
    - 1789 sep. 11-1790 mei 7., 3116
    - 1790 mei 20-1790 dec. 15., 3117
    - 1790 dec. 16-1791 oct. 25., 3118
    - 1791 nov. 3-1792 juni 5., 3119
    - 1792 juni 6-1793 mei 10., 3120
    - 1793 mei 17-1793 dec. 20., 3121
    - 1794 jan. 16-1794 oct. 31., 3122
    - 1794 nov. 6-1795 sep. 11., 3123
    - 1795 oct. 8-1796 apr. 29., 3124
    - 1796 mei 12-1796 oct. 28., 3125
    - 1796 nov. 31-1797 juni 2., 3126
    - 1797 juni 29-1797 dec. 15., 3127
    - 1798 jan. 11-1798 juli 8., 3128
    - 1798 juli 12-1798 nov. 29., 3129
    - 1798 dec. 6-1799 mei 10., 3130
    - 1799 juni 6-1799 dec. 13., 3131
    - 1800 jan. 16-1800 sep. 12., 3132
    - 1800 oct. 9-1801 mrt. 27., 3133
    - 1801 mrt. 30-1801 oct. 26., 3134
    - 1801 nov. 5-1802 apr. 2., 3135
    - 1802 mei 6-1802 nov. 5., 3136
    - 1802 nov. 11-1803 juli 15., 3137
    - 1803 aug. 25-1804 jan. 27., 3138
    - 1804 feb. 9-1804 sep. 7., 3139
    - 1804 sep. 13-1805 mei 9., 3140
    - 1805 mei 10-1805 oct. 17., 3141
    - 1805 oct. 24-1806 mrt. 28., 3142
    - 1806 apr. 1-1806 nov. 27., 3143
    - 1806 nov. 28-1807 juli 10., 3144
    - 1807 juli 16-1808 jan. 22., 3145
    - 1808 jan. 28-1808 oct. 4., 3146
    - 1808 oct. 10-1809 mei 29., 3147
    - 1809 mei 30-1810 mei 21., 3148
    - 1810 juli 22-1811 feb. 26., 3149
  - Registerboek van procuratiën. 1806 jan.-1811 jan. Geh. Klapper., 3149A; Commissarissen van Huwelijkse Zaken en Injuriën
  - Consignatieboek van de Commissarissen en huwelijkszaken., 1656 - 1810; 3150-3152; Commissarissen van Huwelijkse Zaken en Injuriën
    - 1656 feb. 19-1712 juni 23., 3150
    - 1700 oct. 8-1783 juli 4., 3151
    - 1784 juli 1-1810 dec. 6., 3152
  - Extracten en copieën uit de rollen., 3152A; Commissarissen van Huwelijkse Zaken en Injuriën
- Bibliotheek van de schepenen, 7
  - 'Groot Plakkaat Boek' houdende plakkaten, ordonnanties en edicten van de Staten-Generaal, Staten van Holland West-Friesland en Zeeland. Gedrukt N.B. Met alfabethische trefwoordenindex, 1658 - 1705; 3208-3211; 4 delen
    - Eerste deel, 1658; 3208
    - Tweede deel, 1664; 3209
    - Derde deel, 1683; 3210
    - Vierde deel, 1705; 3211
  - Alfabetische zakenindex op het 'Groot Plakkaat Boek'. Gedrukt, 1658 - 1705; 3212; 1 deel
  - Alfabetische zakenindex op het 'Groot Plakkaat Boek'. Gedrukt N.B. Is hetzelfde als inv. nr. 3212, 1658 - 1705; 3218; 1 deel
  - Handvesten, privileges, octrooien, costumen en willekeuren van de stad Amsterdam. Met inhoudsopgave, naam- en trefwoordenindex. Gedrukt, 1663 - 1755; Vb; 16 delen en 2 banden
    - N.B. Oorspronkelijk eigendom van de Commissarissen voor de Zeezaken, 1663; 3168
    - Vervolg, 1683; 3169
    - Eerste stuk, 1748; 3170
    - Derde stuk, 1748; 3172
    - Derde stuk N.B. Oorspronkelijk eigendom van het Schepenscomptoir, 1748; 3181
    - N.B. Met aanvulling tot 1755, 1754; 3182
    - Eerste stuk, 1748; 3188
    - Vervolg voortgezet tot in het jaar 1754 met bijvoegsel tot 1755, en het tweede vervolg voortgezet tot in het jaar 1777 Nb: samen in één band gebonden Nb: met gedroogde bloemen en boombladeren, 1755 - 1777; 3426; 1 band
    - Derde stuk; vijfde en zesde deel, 1748; 3427
    - Vervolg voortgezet tot in het jaar 1754 met bijvoegsel tot 1755, 3428
    - Derde stuk; vijde en zesde deel, 1748; 3429
    - Eerste stuk; eerste deel, 1748; 3430
    - Tweede stuk; tweede, derde en vierde deel, 1748; 3431
    - Vervolg voortgezet tot in het jaar 1754 met bijvoegsel tot 1755, 3432
    - Vervolg voortgezet tot in het jaar 1754 met bijvoegsel tot 1755, 3433
    - Tweede vervolg voortgezet tot in het jaar 1777, 3434
    - Nb: met voorin namenlijsten van bestuurders van Amsterdam, met aantekeningen en met de hand bijgewerkt tot 1700, 1662; 3435
  - 'Groot Plakkaat Boek' houdende plakkaten, ordonnanties en edicten van de Staten-Generaal, Staten van Holland West-Friesland en Zeeland. Tweede deel. Gedrukt N.B. Oorspronkelijk eigendom van het Schepencollege, 1664 - 1664; 3217; 1 deel
  - Rapporten en memoriën betreffende de financiën van Holland. Gedrukt, 1678 - 1750; 3310; 1 deel
  - 'Groot-Placaat boek' met publicaties en notificaties van de Staten van Holland en West-Friesland, 1681 - 1759; 3436; 1 band
  - Aantekenboekje met notities van gemaakte transacties, 1741 - 1749; 3316; 1 deel
  - Publicaties, plakkaten en ordonnanties van de Staten-Generaal en de Staten van Holland en West-Friesland. Gedrukt, 1747 - 1762; 3191-3195; 5 banden
    - 18 Jan 1747 - 7 Dec 1751, 3191
    - N.B. met index, 29 Nov 1749 - 31 Dec 1761; 3192
    - N.B. Met index., 7 Jul 1751 - 6 Dec 1753; 3193
    - 29 Jan 1754 - 13 Jul 1758, 3194
    - 13 Jul 1758 - 30 Jul 1762, 3195
  - Reglement, Waar na in saaken de gemeene Middelen betreffende soo voor de Gecommitteerde Raaden, als voor Scheepenen Commissarissen als gecommitteerde Regters, van nu voortaan sal werden geprocedeert, uitgever Jacob Scheltus, `s Gravenhage, 1749; 3329; 1 deel
  - Generaale Ordonnantie Op de invordering van des gemeene Lands Middelen By collecte over Holland en Westvriesland, uitgever Jacob Scheltus, `s Gravenhage, 1749; 3330; 1 deel
  - Gemaal. Ordonnatie / volgende dewelke in den Lande van Holland en Westvriesland ten behoeve van de gemeene saake / van weegen en volgende den consente sal worden geheeven den Impost op het Gemaal van het hard Koorn dat gebrooken sal worden / soo wel in de Steeden als ten platten Lande / ingaande met den eersten January 1750 Nb: Dit deel heeft geen titelblad of colofon. De hierboven vermelde beschrijving is de titel zoals gevonden op de eerste pagina. Gezien de typografie, de gebruikte veldinitialen en de serie waar dit deel in is aangetroffen, mag worden aangenomen dat het ook in 1749 gedrukt is door Jacob Scheltus te `s Gravenhagen, 3331; 1 deel
  - Gemaal ten platten Lande, Ordonnantie / volgens dewelke in den Lande van Holland en Westvriesland ten behoeven van de gemeene zake van weegen en volgende den consente van de Staaten van den selven Lande by Collecte sal worden geheeven den Impost op het Gemaal ten platten Lande / ingaande den eersten January 1750 Nb: Dit deel heeft geen titelblad of colofon. De hierboven vermelde beschrijving is de titel zoals gevonden op de eerste pagina. Gezien de typografie, de gebruikte veldinitialen en de serie waar dit deel in is aangetroffen, mag worden aangenomen dat het ook in 1749 gedrukt is door Jacob Scheltus te `s Gravenhage, 3332; 1 deel
  - Consumptie van de Turf en van de Koolen. Ordonnantie / waar op in den Lande van Holland en Westvriesland / ten behoeve van de gemeene saake / volgende den consente van de Staten van den selven Lande / by collecte sal werden geheeven en geinnet den Impost op de Turf en Koolen die opgedaan en gesleeten sullen worden / ingaande den eersten January 1750 Nb: Dit deel heeft geen titelblad of colofon. De hierboven vermelde beschrijving is de titel zoals gevonden op de eerste pagina. Gezien de typografie, de gebruikte veldinitialen en de serie waar dit deel in is aangetroffen, mag worden aangenomen dat het ook in 1749 gedrukt is door Jacob Scheltus te `s Gravenhage, 3333; 1 deel
  - Binnen gebrouwe Bieren. Ordonnantie / volgende dewelke in den Lande van Holland en Westvriesland / ten behoeve van de gemeene saake / volgende den consente van de Staaten van den selven Lande / by collecte sal worden geheeven en geinnet den Impost van alle de Bieren in Holland en Westvriesland gebrouwen: Ingaande met den eersten January 1750 Nb: Dit deel heeft geen titelblad of colofon. De hierboven vermelde beschrijving is de titel zoals gevonden op de eerste pagina. Gezien de typografie, de gebruikte veldinitialen en de serie waar dit deel in is aangetroffen, mag worden aangenomen dat het ook in 1749 gedrukt is door Jacob Scheltus te `s Gravenhage, 3334; 1 deel
  - Consumtie Brandewynen en inkoomende Koornbrandewynen. Ordonnantie / waar op in den Lande van Holland en Westvriesland / ten behoeve van de gemeene saake / volgens den consente van de Staaten van den selven Lande / by collectie geheeven sal werden soo den Impost op de consumtie van de Brandewynen / als het Regt op de inkoomende Koorbrandewynen; Ingaande met den eersten January 1750 Nb: Dit deel heeft geen titelblad of colofon. De hierboven vermelde beschrijving is de titel zoals gevonden op de eerste pagina. Gezien de typografie, de gebruikte veldinitialen en de serie waar dit deel in is aangetroffen, mag worden aangenomen dat het ook in 1749 gedrukt is door Jacob Scheltus te `s Gravenhage, 3335; 1 deel
  - Bezaayde Landen. Ordonnantie / volgende dewelke in den Lande van Holland en Westvriesland ten behoeve van de gemeene saaken van weegen en volgende den consente van de Staaten der selver Lande / geheeven en geinnet sal werden den generaalen Impost op de bezaayde Landen: Innegaande den eersten January 1750 / om beschreeven te worden voor de maanden January / February en Maart / en sulks voor drie maanden van het Wintersaisoen / en voorts met den eersten eersten April 1750 en expireerende met den eersten October daar aan volgende voor zoo veel het Soomersaisoen aangaat / en ten opsigte van het Wintersaisoen ingaande den eersten October 1750 en expireerende den eersten Aoril 1751 daar aan volgende Nb: Dit deel heeft geen titelblad of colofon. De hierboven vermelde beschrijving is de titel zoals gevonden op de eerste pagina. Gezien de typografie, de gebruikte veldinitialen en de serie waar dit deel in is aangetroffen, mag worden aangenomen dat het ook in 1749 gedrukt is door Jacob Scheltus te `s Gravenhage, 3336; 1 deel
  - Booter. Ordonnantie / volgende dewelke ten behoeve van de gemeene zaaken in den Lande van Holland en Westvriesland / van weegen en volgende den consente van de Staaten van den selven Lande / geheeven en geinnet sal worden den Impost op de Booter: Innegaande den eersten January 1750 Nb: Dit deel heeft geen titelblad of colofon. De hierboven vermelde beschrijving is de titel zoals gevonden op de eerste pagina. Gezien de typografie, de gebruikte veldinitialen en de serie waar dit deel in is aangetroffen, mag worden aangenomen dat het ook in 1749 gedrukt is door Jacob Scheltus te `s Gravenhage, 3337; 1 deel
  - Fruyten. Ordonnantie / volgens dewelke in den Lande van Holland en Westvriesland ten behoeve van de gemeene saaken van weegen en volgende den consente van de Edele Groot Mog. Heeren Staaten van den selven Lande / geheeven en geinnet sal werden den Impost op de Fruyten. Innegaande den eersten January 1750 Nb: Dit deel heeft geen titelblad of colofon. De hierboven vermelde beschrijving is de titel zoals gevonden op de eerste pagina. Gezien de typografie, de gebruikte veldinitialen en de serie waar dit deel in is aangetroffen, mag worden aangenomen dat het ook in 1749 gedrukt is door Jacob Scheltus te `s Gravenhage, 3338; 1 deel
  - Consumtie van de Zeep. Ordonnantie / waar op in den Lande van Holland en Westvriesland ten behoeve van de gemeene saake van weegen en volgens het consent van de Staaten van den selven Lande / by collecte sal werden geheeven den Impost op de Zeep / die in den Lande van Holland en Westvriesland geconsumeert werd: Ingaande met den eersten January 1750 Nb: Dit deel heeft geen titelblad of colofon. De hierboven vermelde beschrijving is de titel zoals gevonden op de eerste pagina. Gezien de typografie, de gebruikte veldinitialen en de serie waar dit deel in is aangetroffen, mag worden aangenomen dat het ook in 1749 gedrukt is door Jacob Scheltus te `s Gravenhage, 3339; 1 deel
  - Veergeld. Ordonnantie / volgende dewelke ten behoeve van de gemeene saake in den Lande van Holland en Westvriesland / volgende den consente van de Staaten van den selven Lande / by collecte geheeven sal werden het Veergeld; Ingaande met den eersten January 1750 Nb: Dit deel heeft geen titelblad of colofon. De hierboven vermelde beschrijving is de titel zoals gevonden op de eerste pagina. Gezien de typografie, de gebruikte veldinitialen en de serie waar dit deel in is aangetroffen, mag worden aangenomen dat het ook in 1749 gedrukt is door Jacob Scheltus te `s Gravenhage, 3340; 1 deel
  - Zout by de Koehouders geconsumeert werdende. Ordonnantie / waar op in den Lande van Holland en Westvriesland / ten behoeve van de gemeene zaaken van weegen en volgende het consent van de Staaten van den selven Lande by Collecte geinnet zal werden den Impost op het voorschreeve Zout / om beschreeven te werden voor January / February en Maart / en voorts ingaande met den eersten April 1750 / en eyndigende den laatsten Maart 1751. Nb: Dit deel heeft geen titelblad of colofon. De hierboven vermelde beschrijving is de titel zoals gevonden op de eerste pagina. Gezien de typografie, de gebruikte veldinitialen en de serie waar dit deel in is aangetroffen, mag worden aangenomen dat het ook in 1749 gedrukt is door Jacob Scheltus te `s Gravenhage, 3341; 1 deel
  - Wyn, Mee en Azynen. Ordonnantie / waar op in den Lande van Holland en Westvriesland / ten behoeve van de gemeene saake / volgens den consente van de Staaten van den selven Lande / by collecte geheeven sal werden den Impost op de Wynen / Mee en Azynen; Ingaande met den eersten January 1750 Nb: Dit deel heeft geen titelblad of colofon. De hierboven vermelde beschrijving is de titel zoals gevonden op de eerste pagina. Gezien de typografie, de gebruikte veldinitialen en de serie waar dit deel in is aangetroffen, mag worden aangenomen dat het ook in 1749 gedrukt is door Jacob Scheltus te `s Gravenhage, 3342
  - Alfabetische registers van dienaars met daarachter vermelde bedragen, 1749 - 1781; 3314-3315; 2 delen
    - 1749 - 1759, 3315
    - 1773 - 1781, 3314
  - Publicaties en ordonnanties van het Gerecht van de stad Amsterdam. Gedrukt, 1755 - 1794; 3153-3155; 3 banden
    - 18 Mrt 1755 - 17 Apr 1778, 3153
    - 30 Jan 1777 - 11 Jul 1782, 3154
    - 30 Jan 1783 - 21 Aug 1794, 3155
  - 'Groot Plakkaat Boek'houdende plakkaten, ordonnanties en edicten van de Staten-Generaal, Staten van Holland West-Friesland en Zeeland en Zeeland. Zevende deel. Gedrukt, 1770; 3219; 1 deel
  - Resoluties van de Staten van Holland en West-Friesland. N.B. Met alfabetische trefwoordenindex. Gedrukt, 1772; 3226; 1 deel
  - 'Groot-Placaat boek' met publicaties en notificaties van de Staten van Holland en West-Friesland, 1773 - 1806; 3437; 1 band
  - Landspublicatiën. Publicaties, proclamaties en plakkaten van de Staten-Generaal en de Staten van Holland en West-Friesland en hun rechtsopvolgers tijdens de Bataafse Republiek en het Koninkrijk Holland. Gedrukt, 1783 - 1810; 3196-3207; 12 banden
    - N.B. met index, 29 Jan 1783 - 16 Dec 1794; 3196
    - 26 Jan 1795 - 4 Jul 1795, 3197
    - 26 Jan 1795 - 6 Okt 1797, 3198
    - 6 Jul 1795 - 30 Dec 1796, 3199
    - 5 Jan 1797 - 4 Jul 1798, 3200
    - 12 Jul 1798 - 29 Okt 1799, 3201
    - 16 Nov 1798 - 14 Mei 1801, 3202
    - 2 Jun 1801 - 9 Jul 1804, 3203
    - 10 Aug 1804 - 20 Mrt 1806, 3204
    - 3 Apr 1806 - 24 Mei 1808, 3205
    - 14 Jul 1808 - 20 Mei 1810, 3206
    - 20 Mei 1810 - 17 Aug 1810, 3207
  - Nieuwe, nadere, verbeeterde en geampileerde Ordonnantie op het regt van het Klein Zeegel, over allerhande bewysstukken, Actens en Schriftuuren, Consultatien, Obligatien, Huurcedullen, en andere Schriften, hier na breeder gespecificeert. Gearresteert den 11 September 1794, uitgever Isaac Scheltus, `s Gravnehage, 3347; 1 deel
  - Decreten van de vergraderingen van de Provisonele Representanten van het volk van Holland. Gedrukt, 1795 - 1796; 3229-3234; 6 delen
    - Eerste deel, 26 Jan 1795 - 28 Feb 1795; 3229
    - Tweede deel, 1 Apr 1795; 3230
    - Derde deel, 1 Mei 1795; 3231
    - Vierde deel, 1 Aug 1795; 3232
    - Vijfde deel, 1 Sep 1795; 3233
    - zevende deel, 1 Feb 1796 - 2 Mrt 1796; 3234
  - Alfabetische trefwoordenindex op de decreten van de vergaderingen van de Provisionele Representanten van het volk van Holland. Gedrukt, 1795 - 1796; 3235; 1 deel
  - Publicaties en ordonnanties van de Provisionele Representanten van het volk van Amsterdam en hun rechtsopvolgers. Met index. Gedrukt N.B.: De inv.nrs. 3166 en 3167 ontbreken, 1795 - 1810; 3156-3165; 10 banden
    - 20 Jan 1795 - 24 Jun 1795, 3156
    - 20 Jan 1795 - 24 Jun 1795, 3157
    - 24 Jun 1795 - 30 Dec 1796, 3158
    - 18 Jan 1797 - 8 Jul 1798, 3159
    - 13 Jul 1798 - 20 Dec 1799, 3160
    - 8 Jan 1800 - 11 Mrt 1803, 3161
    - 12 Mrt 1803 - 30 Apr 1806, 3162
    - 8 Mei 1806 - 9 Mrt 1808, 3163
    - 11 Mrt 1808 - 27 Okt 1809, 3164
    - 31 Okt 1809 - 1 Sep 1810, 3165
  - Alfabetische trefwoorden index op de decreten van de vergaderingen van het Provinciaal Bestuur van Holland, 1796; 3244A
  - Decreten van de vergaderingen van het Provinciaal Bestuur van Holland. Met alfabetische trefwoordenindex, 1796 - 1797; 3240-3244; 5 delen
    - 10 Mei 1796 - 28 Mei 1796, 3240
    - 7 Jun 1796 - 1 Jul 1796, 3241
    - 1 Aug 1796 - 12 Aug 1796, 3242
    - 6 Sep 1796 - 1 Okt 1796, 3243
    - 7 Mrt 1797 - 21 Mrt 1797, 3244
  - Rapporten van de Commissie tot het onderzoek van de staat der financiën van Holland. Gedrukt, 1797; 3311-3312; 2 delen
    - Nr. 1, 4 Jan 1797; 3311
    - Nr. 2, 14 Dec 1797; 3312
  - Decreten van de extraordinair beschreven vergadering van het provinciaal Bestuur van Holland. Met alfabetische trefwoordenindex. Gedrukt, 8 Mei 1797 - 13 Mei 1797; 3245; 1 deel
  - Resoluties van het Intermediar Administratief Bestuur van het voormalig gewest Holland, met bijlagen. Gedrukt N.B. Inv.nr. 3255 ontbreekt, 1798 - 1799; 3247-3258; 11 delen
    - Eerste deel, 1 Feb 1798; 3247
    - Tweede deel, 1 Mrt 1798; 3248
    - Derde deel, 1 Apr 1798; 3249
    - Vierde deel, 1 Mei 1798; 3250
    - Vijfde deel, 1 Jun 1798; 3251
    - Zesde deel, 1 Jul 1798; 3252